臺灣高雄地方法院刑事判決　　　　　　　　　　　　九十三年度易字第五一五號
　　公　訴　人　臺灣高雄地方法院檢察署檢察官
　　被　　　告　乙○○
右列被告因竊盜案件，經檢察官聲請以簡易判決處刑（臺灣高雄地方法院檢察署九十
二年度偵字第一九六九三號），及移
字第三一二八號、第五八六八號），本院認不宜以簡易判決處刑，改依通常程序審理
，本院判決如左：
    主  文
乙○○共同連續攜帶兇器竊盜，處有期徒刑壹年。扣案之電纜剪刀、螺絲起子各壹支
、鐵撬貳支及機車鑰匙壹支，均沒收之。
    事  實
一、乙○○意圖為自己不法之所有，基於竊盜之概括犯意，連續於：
    (一)民國九十二年九月二十四日十三時五十分許，在高雄縣茄萣鄉○○路○○段口
      向西五十公尺處，因見己○○所有，置於該處以供養殖漁塭電力所用之電纜線
      及變壓器可供變賣換錢，竟攜帶其所有客觀上足對人之生命、身體、安全構成
      威脅，具有危險性之兇器電纜剪刀及螺絲起子各一支，以上開電纜剪刀剪斷電
      纜線，再以螺絲起子旋開變壓器螺絲之方式，著手竊取前開電纜線及變壓器之
      行為，嗣因己○○即時發現而未得逞，並因己○○報警處理而為警查獲，扣得
      乙○○所有供竊盜所用之上開電纜剪刀及螺絲起子各一支。
    (二)九十三年三月十三日下午某時，在臺南縣新市鄉○○路一號「澤普世公司」前
      ，因見該公司所有之伸縮鐵門之鐵條可供變賣換錢，竟承前竊盜之概括犯意，
      與丙○○（另案判決確定）共同基於竊盜之犯意聯絡，於同日二十時三十分許
      ，一同騎乘車牌號碼ＮＪＢ─六九八號機車，並攜帶丙○○所有，客觀上對人
      之生命、身體、安全構成威脅，具有危險性之兇器鐵撬二支，前往上開「澤普
      世公司」前，以鐵撬拆解前開伸縮鐵門之鐵條之方式，竊取「澤普世公司」所
      有之前開伸縮鐵門之鐵條（毀損部分，未據告訴），嗣乙○○、丙○○二人拆
      解上開伸縮鐵門之鐵條一支，將之置於地面而得手，正欲拆解另一支鐵條時，
      為巡邏員警當場查獲，並扣得上開鐵撬二支。
    (三)於九十三年五月二十二日二十時許，在臺南縣善化鎮「善化火車站」前，以其
      所有之機車鑰匙一支，竊取甲○○所有車牌號碼ＯＣＸ─五三七號機車一輛，
      得手後供己騎乘之用。迨於九十三年五月三十日十八時四十分許，不知情之李
      莛禎（已經不起訴處分）騎乘前揭機車，搭載乙○○，行經臺南市○○路○段
      三五八號前時，為警查獲，並扣得上述機車鑰匙一支。
二、案經臺灣高雄地方法院檢察署檢察官偵查起訴及移送併案審理。
    理  由
一、訊據被告乙○○對於右揭時地連續以前述方式，竊取上開財物之事實供承不諱，
    核與證人即被害人己○○於警、偵訊、本院訊問及審判時、證人即「澤普世公司
    」員工丁○○於警詢中、證人即被害人甲○○於警詢時指述之失竊情節相符，而
    其中事實欄(一)、(二)所示之事實，並分別經證人即查獲被告之員警陳福宏於本院訊
    問時、證人即共犯丙○○於警詢及偵查中證述明確，此外，復有己○○出具之贓
    物認領保管收據、丁○○出具之臺南縣警察局善化分局贓物認領保管單影本、甲○○出具之認領保管單各一紙、扣押筆錄二份、扣押書影本一份、臺南縣警察局
    車輛協尋車牌遺失（尋獲）電腦輸入單、臺南縣警察局車輛失竊（尋獲）證明單
    影本各一紙、查獲現場照片三幀、上開失竊之機車照片二幀、現場照片影本八幀
    在卷可按，上開電纜剪刀、螺絲起子各一支、鐵撬二支及機車鑰匙一支扣案可稽
    。本件事證明確，被告犯行洵堪認定，應予依法論科。
二、按刑法第三百二十一條第一項第三款之攜帶兇器竊盜罪，係以行為人攜帶兇器竊
    盜為其加重條件，此所謂兇器，其種類並無限制，凡客觀上足對人之生命、身體
    、安全構成威脅，具有危險性之兇器均屬之，且祇須行竊時攜帶此種具有危險性
    之兇器為已足，並不以攜帶之初有行兇之意圖為必要（最高法院七十九年度台上
    字第五二五三號判例可資參照）。查前開扣案之電纜剪刀、螺絲起子各一支，均
    係金屬材質，電纜剪刀長約三十公分、螺絲起子長約二十公分，均尖硬銳利，扣
    案之鐵撬二支，均係金屬材質，尾端銳利，一支長約一公尺，一支長約一公尺有
    餘，已經本院先後勘驗屬實，製有筆錄二份在卷可按，客觀上均足以對人之生命
    、身體、安全構成威脅，具有危險性，均屬兇器無疑。本件被告於事實欄(一)所載
    之犯行，核係犯刑法第三百二十一條第二項、第一項第三款之加重竊盜未遂罪；
    於事實欄(二)所載之犯行，核係犯刑法第三百二十一條第一項第三款之加重竊盜既
    遂罪；被告於事實欄(三)所載之犯行，核係犯刑法第三百二十條第一項之普通竊盜
    既遂罪。被告與丙○○對於事實欄(二)所載之犯行，有犯意聯絡及行為分擔，應論
    以共同正犯。被告於事實欄(一)所載之犯行，雖已以電纜剪刀剪斷電纜線，再以螺
    絲起子旋開變壓器螺絲之方式，著手竊盜行為之實施，惟上開電纜線及變壓器尚
    未移置於其實力支配之下，即為被害人己○○發現，其犯罪應屬未遂。被告於事
    實欄(二)所載之犯行，業已將前開伸縮鐵門之鐵條一支，拆解完成並將之置於地面
    ，顯然業將該拆解完成之鐵條一支，移入於自己實力支配之下，其竊盜行為應屬
    完成，縱令被告與丙○○尚未離開現場，亦不影響其竊盜既遂之認定，移送併辦
    意旨認該部分竊盜犯行，應屬未遂，容有未洽，併此敘明。被告先後加重竊盜未
    遂、加重竊盜既遂及普通竊盜既遂之犯行，時間緊接，犯罪構成要件相同，顯係
    基於概括犯意反覆為之，應依連續犯之規定論以加重竊盜既遂一罪，並依法加重
    其刑。公訴人雖僅就事實欄(一)所載之犯行提起公訴（簡易判決處刑之聲請，與起
    訴有同一之效力），然檢察官就犯罪事實一部起訴者，其效力及於全部，本件被
    告於事實欄(二)、(三)所載之犯行，核與前揭業經本院論罪科刑之事實欄(一)所載之犯
    行部分，有連續犯之關係，已如前述，本院自應併予審究，併此敘明。爰審酌被
    告正值壯年，不思自食其力，竟為貪圖私利，即恣意竊取他人財物，所為甚不足
    取，惟念其所竊之財物價值非鉅，且於本院審判時坦承犯行，犯罪後態度尚稱良
    好等一切情狀，量處如主文所示之刑，以資懲儆。扣案之電纜剪刀、螺絲起子各
    一支、機車鑰匙一支，為被告所有，供被告竊盜犯罪所用之物，業據被告於警詢
    、偵查及本院審判中供承在卷；另鐵撬二支，為被告之共犯丙○○所有，供被告
    與丙○○竊盜犯罪所用之物，復據被告於本院審判中供認屬實，核與共犯丙○○
    於警詢中供述之情節相符，均應依刑法第三十八條第第一項第二款之規定，宣告
    沒收之。
據上論斷，應依刑事訴訟法第二百九十九條第一項前段，刑法第二十八條、第五十六
條、第三百二十一條第一項第三款，第三十八條第一項第二款，判決如主文。
本案經檢察官戊○○到庭執行職務。
中      華      民      國      九十三      年    八    月    三十      日
                            臺灣高雄地方法院刑事第十五庭
                                審判長法  官    張維君
                        法  官    洪珮婷
                                      法  官    伍逸康
右正本證明與原本無異。
如不服本判決，應於判決送達後十日內，向本院提出上訴狀。
                                      書記官    吳月華
中      華      民      國      九十三      年    八    月    三十      日
附錄本案論罪科刑法條全文：
中華民國刑法第三百二十一條
犯竊盜罪而有左列情形之一者，處六月以上、五年以下有期徒刑：
一  於夜間侵入住宅或有人居住之建築物、船艦或隱匿其內而犯之者。
二  毀越門扇、牆垣或其他安全設備而犯之者。
三  攜帶兇器而犯之者。
四  結夥三人以上而犯之者。
五  乘火災、水災或其他災害之際而犯之者。
六  在車站或埠頭而犯之者。
前項之未遂犯罰之。
